【裁判字號】    90,上易,3817
【裁判日期】    901130
【裁判案由】    毒品危害防制條例
【裁判全文】
臺灣高等法院刑事判決                            九十年度上易字第三八一七號
    上  訴  人
    即  被  告  甲○○
右上訴人因毒品危害防制條例案件，不服臺灣板橋地方法院九十年度易字第二五三０
號，中華民國九十年九月十二日第一審判決（聲請簡易判決處刑案號：臺灣板橋地方
法院檢察署九十年度毒偵字第六七七號），提起上訴，本院判決如左：
    主  文
原判決撤銷。
甲○○連續施用第二級毒品，累犯，處有期徒刑柒月。
    事  實
一、甲○○於民國八十六年間，曾犯違反麻醉藥品管理條例罪，經臺灣高雄地方法院
    以八十七年三月二十五日八十七年度易字第二○○號判處有期徒刑六月，如易科
    罰金以三百元折算一日確定，先入監執行，再於八十八年一月十四日易科罰金執
    行完畢。復於八十七年間犯傷害罪，經臺灣臺北地方法院以八十八年四月十五日
    八十八年度易字第五九○號判處有期徒刑五月，如易科罰金以三百元折算一日確
    定，先入監執行，再於八十九年一月二十一日易科罰金執行完畢。甲○○又於八
    十七年間因施用第二級毒品安非他命，經檢察官聲請以台灣板橋地方法院八十七
    年度毒聲字第二二七九號裁定送勒戒處所觀察、勒戒後，因認無繼續施用毒品之
    傾向，業由臺灣板橋地方法院檢察署檢察官分別於八十八年一月二十七日以八十
    七年度毒偵字第二五八九七號、於八十八年五月十八日以八十七年度偵緝字第一
    二一三號、八十七年度偵字第二五七二五號不起訴處分確定。甲○○仍基於概括
    之犯意，自八十八年十二月間起，至八十九年十一月十二日止，在其位於臺北縣
    中和市○○路九巷十二號二樓住處，連續多次施用第二級毒品安非他命。迨至八
    十九年十一月十二日晚間十一時三十分許，搭乘友人唐永正（另案由檢察官處理
    ）所駕駛車牌號碼ＧＺ─八五四０自用小貨車，行經臺北市○○區○○路一０六
    巷三七號前，為警攔檢查獲唐永正身上攜帶有安非他命一小包（淨重五公克）及
    吸食器一組，經警採取甲○○尿液送驗，查獲上情。甲○○經檢察官聲請以台灣
    板橋地方法院九十年度毒聲字第六八九號裁定送觀察、勒戒後，認有繼續施用毒
    品之傾向。
二、案經臺北市政府警察局內湖分局移送台灣士林地方法院檢察署呈請台灣高等法院
    檢察署檢察長令移轉臺灣板橋地方法院檢察署檢察官偵查聲請簡易判決處刑，由
    原審適用通常程序審理。
   理  由
壹、認定犯罪事實所憑之證據及理由
一、右揭施用第二級毒品安非他命之事實，迭據上訴人即被告甲○○於原審及本院審
    理時坦承不諱（見原審卷第三六頁、本院卷第二七頁）。
二、被告於八十九年十一月十二日經警查獲後採取尿液檢驗結果，其尿液呈安非他命
    陽性反應等情，有臺北市立療養院煙毒尿液檢驗報告書及臺北市政府警察局內湖
    分局煙毒麻藥案件證物委驗單影本在卷足據（見毒偵字第二六五四號卷第五一、
    五二頁），堪信被告自白與事實相符。
三、被告曾於八十七年間因施用第二級毒品安非他命，經檢察官聲請以台灣板橋地方
    法院八十七年度毒聲字第二二七九號裁定送勒戒處所觀察、勒戒後，因認無繼續
    施用毒品之傾向，業由臺灣板橋地方法院檢察署檢察官分別於八十八年一月二十
    七日以八十七年度毒偵字第二五八九七號、於八十八年五月十八日以八十七年度
    偵緝字第一二一三號、八十七年度偵字第二五七二五號不起訴處分確定等情，有
    不起訴處分書及臺灣高等法院檢察署刑案紀錄簡覆表附卷可按（見毒偵字第六七
    七號卷第十四、十五頁、原審卷第十五至二一頁）。
四、被告於八十九年十一月十二日被查獲後，經檢察官聲請以台灣板橋地方法院九十
    年度毒聲字第六八九號裁定送觀察、勒戒後，認有繼續施用毒品之傾向等情，亦
    有裁定書、臺灣板橋地方法院檢察署檢察官觀察勒戒處分執行指揮書及臺灣臺北
    看守所附設勒戒處所有無繼續施用毒品傾向證明書附卷可稽（見毒偵字第六七七
    號卷第二二、三一、三三頁）。是以事證明確，被告犯行堪以認定，應依法論科
    。
貳、論罪科刑之理由及對原判決之審查
一、按安非他命係毒品危害防制條例第二條第二項第二款所定之第二級毒品，核被告
    所為，係犯毒品危害防制條例第十條第二項之施用第二級毒品罪。被告前曾犯毒
    品危害防制條例第十條之罪，經觀察、勒戒後，無繼續施用毒品傾向，由檢察官
    為不起訴之處分後，五年內再犯同條之罪，經觀察、勒戒後，認有繼續施用毒品
    之傾向，合於毒品危害防制條例第二十條第三項規定，應予論罪科刑。被告施用
    前後持有毒品乃施用毒品之低度行為，應為施用毒品之高度行為所吸收，不另論
    罪。被告先後多次犯行，時間緊接，方法相同，觸犯構成要件相同之罪名，顯係
    基於概括犯意反覆為之，應依刑法第五十六條之規定論以連續犯一罪，並加重其
    刑。被告於八十九年十一月十二日以前施用毒品犯行雖未經起訴，惟與已起訴部
    分有連續犯之裁判上一罪關係，為起訴效力所及，本院應併予審理。被告有如事
    實欄所載之犯罪、科刑及徒刑之執行情形，有台灣高等法院檢察署刑案紀錄簡覆
    表在卷可稽。被告受有期徒刑執行完畢後，五年內再犯有期徒刑以上之本罪，為
    累犯，應依刑法第四十七條規定，遞予加重其刑。
二、原審就聲請簡易判決處刑案件，適用通常程序審理，並以被告罪證明確，據以論
    罪科刑，固非無見。惟按連續行為之終了，在另一犯罪所處有期徒刑執行完畢後
    五年以內，仍應論以累犯（最高法院三十三年度上字第一五七七號判例參照）。
    如前所述，被告於八十七年間所犯上開傷害罪所處有期徒刑五月，係於八十九年
    一月二十一日易科罰金執行完畢。而被告於八十九年一月二十一日傷害罪執行完
    畢後，仍有施用第二級毒品安非他命犯行，則就傷害罪所處有期徒刑執行完畢部
    分應成立累犯。原審認定上開傷害罪所處有期徒刑係於八十九年三月十六日易科
    罰金執行完畢，且就傷害罪所處有期徒刑執行完畢部分認定不成立累犯，即有違
    誤。被告以原審量刑過重為由，指摘原判決不當，提起上訴，雖無理由（理由詳
    後述）。惟原判決既有上開可議之處，即屬無可維持，應由本院予以撤銷改判。
三、本院審酌被告有多次犯罪紀錄，素行不良。且被告多次經查獲施用毒品，經觀察
    、勒戒，並不起訴處分後，猶一再施用毒品，惡性及犯罪情節均屬不輕，量刑自
    不宜輕縱，及被告犯罪之動機、所生危害並犯罪後態度等一切情狀，量處如主文
    第二項所示之刑。至查獲之安非他命及吸食器，為唐永正所持有之物，與被告施
    用毒品之犯罪無涉，爰不諭知沒收銷燬或沒收，併予敘明。
、適用之法律
一、刑事訴訟法第四百五十二條、第三百六十九條第一項前段、第三百六十四條、第
    二百九十九條第一項前段。
二、毒品危害防制條例第十條第二項。
三、刑法第十一條前段、第五十六條、第四十七條。
本案經檢察官何明楨到庭執行職務。
中      華      民      國      九十      年    十一    月    三十      日
                              臺灣高等法院刑事第二十庭
                                  審判長法  官  葉  麗  霞
                                        法  官  段  景  榕
                                        法  官  李  錦  樑
右正本證明與原本無異。
不得上訴。
                                        書記官  郭  台  發
中      華      民      國      九十      年    十一    月    三十      日
附錄    本判決論罪科刑法條：
毒品危害防制條例第十條第二項。
施用第一級毒品者，處六月以上五年以下有期徒刑。
施用第二級毒品者，處三年以下有期徒刑。


司法院資訊處製作；財團法人民間司法改革基金會備份。
